【裁判字號】    96,重訴,1462
【裁判日期】    980226
【裁判案由】    返還不當得利等
【裁判全文】
臺灣臺北地方法院民事判決            96年度重訴字第1462號
原      告  丙○○
                        221.
訴訟代理人  章修璇律師
被      告  甲○○○
兼  上一人
訴訟代理人  乙○○
共      同
訴訟代理人  王惠光律師
上列當事人間請求返還不當得利等事件，本院於98年2月3日言詞
辯論終結，判決如下：
    主      文
被告甲○○○應給付原告新臺幣肆佰伍拾玖萬玖仟貳佰貳拾柒元
，及自民國九十六年八月九日起至清償日止，按年息百分之五計
算之利息。
被告甲○○○應給付原告新臺幣壹佰壹拾肆萬玖仟捌佰零柒元。
原告其餘之訴駁回。
訴訟費用由被告甲○○○負擔百分之二十；餘由原告負擔。
本判決原告勝訴部分以新臺幣壹佰玖拾壹萬陸仟元為被告甲○○
○供擔保後，得假執行。但被告甲○○○得以新臺幣伍佰柒拾伍
萬元為原告預供擔保，而免為假執行。
原告其餘假執行之聲請駁回。
    事實及理由
壹、程序部分
    查原告起訴時，基於不當得利及侵權行為之法律關係，先位
    聲明請求被告甲○○○及被告乙○○應各給付原告新臺幣（
    下同）29,349,765元，及自起訴狀繕本送達被告之翌日起至
    清償日止，按年息5%計算之利息，但其中如有一被告給付時
    ，其餘被告就已給付部份，免其責任，備位聲明請求被告應
    連帶返還原告如附表一所示之股票；以及聲明請求被告甲○
    ○○應將臺灣塑膠332股、中興紡織25股、太平洋電纜116股
    、聲寶147股、正隆644 股、永豐金869股之股票返還原告，
    及被告甲○○○應將原告之國民身分證與原告所有、用以辦
    理在台証證券股份有限公司敦南分公司開戶所使用之印鑑章
    返還原告，嗣撤回基於侵權行為之法律關係之請求，而撤回
    備位聲明及前述後二項聲明，合先敘明。
貳、實體部分
一、原告方面：
  (一)原告為被告甲○○○之女、被告乙○○之姊。原告家中共姊
    妹3人、兄弟2人（其中小弟先於父親過世）。其父劉正碩生
    前理財有道，購有多筆不動產，並利用包括原告在內之家人
    名義購買股票，民國66年去世之前二年發現罹患末期胃癌，
    為避免繳交遺產稅隨即著手分配財產，交代三姊妹各分得一
    棟房屋，各人名下股票則歸各人所有。其餘多筆不動產則分
    配給母親甲○○○及弟弟乙○○。原告於73年01月27日離台
    赴美求學，將原告之如附表一所示股票即系爭股票及印鑑，
    交由甲○○○保管，而後結婚生子，因陸續忙於工作及照顧
    年幼子女，無暇回台。嗣於81年罹患乳癌，88年乳癌復發，
    再加上原告長期患有氣喘，因健康關係，從未回國。原告在
    乳癌復發後，因念及子女年紀尚小，自己因健康關係無法全
    時工作，收入大減，故希望能處分在台財產，遂向被告二人
    表達此意，並查詢在台財產狀況。有關股票部份，原告多次
    詢問時，被告甲○○○稱她從不買賣股票，股票之事應該問
    被告乙○○，而被告乙○○則一再稱股市低迷，等行情好時
    再幫原告處理，有感於渠等言詞閃爍，心生懷疑，遂於96年
    01月份，派原告之子劉海平來台追查，查出在原告81年罹患
    乳癌後，被告乙○○即於82年03月10日利用原告留在臺灣之
    印鑑，假冒原告之代理人身份，在寶來證券股份有限公司（
    下稱「寶來證券」）成功分公司為原告開設證券帳戶，盜賣
    原告名下股票。而後於86年4月8日，又在台証綜合證券股份
    有限公司（以下簡稱「台証證券」）敦南分公司冒用原告名
    義開戶，及在台新國際商業銀行股份有限公司敦南分公司以
    原告名義開戶（下稱台新敦南帳戶）。此後原告在台証敦南
    遭盜賣股票之價金即匯入台新敦南帳戶，不數日就被領走。
  (二)被告甲○○○在臺灣臺北地方法院檢察署（下稱臺北地檢）
    96他字第3628號偵查庭，辯稱劉正碩生前會以甲○○○以及
    子女名義購買股票，系爭股票係劉正碩用原告名義購買，等
    於是父母用子女名義買股票，父親去世後，即屬於母親之財
    產，故甲○○○有權出售並將價金據為己有等語。可見系爭
    股票非被告甲○○○所購買。
  (三)縱使系爭股票當年係被告甲○○○購買，但系爭股票亦非屬
    甲○○○所有，蓋按「聯合財產中，妻於結婚時所有之財產
    及婚姻關係存續中因繼承或其他無償取得之財產，為妻之原
    有財產，保有其所有權。聯合財產中夫之原有財產及不屬於
    妻之原有財產之部分，為夫所有。由妻之原有財產所生之孳
    息，其所有權歸屬於夫。」，74年6月3日修正前之民法第10
    17條定有明文。被告甲○○○年輕時從中國大陸來到臺灣，
    結婚時並無財產，婚姻中亦無繼承或無償取得財產情事發生
    ，因此並無原有財產，家中所有財產均屬劉正碩所有。故縱
    使被告甲○○○所稱劉正碩常年在外跑船，被告甲○○○係
    家庭主婦，因管理家中財務而購買股票云云屬實，依上開規
    定，被告甲○○○所購買之股票仍屬劉正碩所有，而非被告
    甲○○○之財產。
  (四)被告甲○○○在前述偵查庭上供稱，在為原告開證券帳戶前
    ，曾以電話通知原告稱股票要異動，當然要開戶云云。原告
    否認甲○○○曾以電話溝通開立證券帳戶之事，但從甲○○
    ○知道要通知原告「股票要異動」可知，甲○○○明知該等
    股票屬於原告所有。
  (五)退步言，假設劉正碩未分配財產，系爭股票在劉正碩去世後
    即成為遺產。倘若被告二人主張對系爭股票有所有權，當以
    分割遺產為正辦，惟若被告等提出分割遺產之請求，原告將
    以時效抗辯，故原告擁有系爭股票無疑。
  (六)原告並非對於自己之財產不聞不問，亦非對於甲○○○、乙
    ○○申辦帳戶及出賣股票之行為，置若罔聞、視若無睹，而
    是原告根本不知情。原告出國二十餘年，因健康、家庭、工
    作等等原因，未曾回國。對於在台財產，因為甲○○○曾承
    諾遲早會給原告，原告深信不疑，故早年未積極詢問。88年
    希望處分在台財產，才向被告二人詢問，當時被告二人除推
    諉外，從未告知已用原告名義開戶，並在86年間已經將股票
    幾乎出賣一空，所以原告完全被蒙在鼓裡。
  (七)原告最早在61年05月27日成為臺灣塑膠工業股份有限公司（
    下稱臺灣塑膠公司）股東，其後一直有增資配股，而被告二
    人因出賣臺灣塑膠股票，獲利2,498,100 元。原告名下之味
    王股份有限公司（下稱味王公司）股票第一筆買入時間為65
    年3月4日，而後有數次配股，該等股票應屬原告所有，被告
    二人分二次出賣，獲利2,110,832 元。至於聲寶股份有限公
    司（下稱聲寶公司）之資料係從79年7月3日才開始，被告二
    人分別於86年8月30日及86年10月4日出售聲寶公司股票，獲
    利2,313,000 元。太平洋電線電纜股份有限公司（下稱太平
    洋電纜公司）股東資料最遠可追溯至74年度，被告二人出售
    太平洋電線電纜公司股票，獲利498,800 元。原告名下正隆
    股份有限公司（下稱正隆公司）股票第一筆資料顯示日期為
    70年05月29日，此為歷年股東資料最遠可追溯之日期，被告
    二人出賣正隆公司股票，獲利10,537,800元。中興紡織廠股
    份有限公司（下稱中興紡織公司），原告名下第一筆資料顯
    示日期為69年12月31日、中文摘要記載「年底結帳股數」，
    可見在此之前原告名下已有中興紡織股票，只是該公司資料
    保存只能追溯至69年12月31日而已，被告二人出售中興紡織
    公司股票，獲利487,980元。永豐金融控股股份有限公司（
    下稱永豐金公司）資料雖顯示原告名下第一次購買股票之日
    期為66年10月1日，係劉正碩66年8月14日過世後才購買，但
    此股票係原告當年在校外補習日語課之老師林陳秀蓉介紹，
    原告回家告訴劉正碩，劉正碩同意購買並將價金交給原告，
    後來劉正碩不幸病逝，原告因悲傷及辦理後事所耽擱，直到
    66年10月01日才完成過戶手續，當時甲○○○還責備原告買
    太貴，被告二人出售永豐金股票獲利4,423,800 元。華南銀
    行、第一銀行、彰化銀行，雖該三家銀行均表示原告非該公
    司股東，但系爭股票係以私下交易方式購入，且係由原告證
    券帳戶賣出，被告二人出售三家銀行股票，獲利609,500 元
    。以上被告二人出售股票共計獲利23,479,812元。被告二人
    未受原告委任，出賣原告股票受有利益23,479,812元，致原
    告受損，應依民法第182條規定加計5 年利息共5,869,953元
    ，返還利益予原告。共計被告二人應返還原告29,349,765元
    。
  (八)爰基於不當得利之法律關係，聲明請求被告甲○○○及被告
    乙○○應各給付原告29,349,765元，及自起訴狀繕本送達被
    告之翌日起至清償日止，按年息5%計算之利息，但其中如有
    一被告給付時，其餘被告就已給付部份，免其責任；願供擔
    保，請准宣告假執行。
二、被告方面：
  (一)被告甲○○○很早以前即有買賣股票的行為，且亦曾以子女
    之名義買賣股票，這是在臺灣老一輩的人慣常之方式，不過
    父母以子女名義買賣股票並不表示要讓子女擁有股票，只是
    借名從事交易而已。故系爭股票自始至終就是被告甲○○○
    擁有的，並無原告於出國時將系爭股票及印鑑，交由甲○○
    ○保管知識，且原告是在其父親66年間過世之後才依繼承程
    序取得不動產，故亦無所謂父親生前即將不動產及股票分配
    給原告之事。
  (二)如果不是被告之前就告知原告其證券帳戶，原告根本無從查
    知在80幾年間曾經以其名義有交易紀錄及哪家證券公司的帳
    戶。且如果原告真的有將股票交給被告甲○○○，不可能連
    股票的名字都不知道，以原告起訴狀附表所列有所謂「亮閎
    」股票54,000張，但是我國的股票上市公司從來沒有任何一
    家叫做「亮閎」，原告嗣後才更正是「臺灣塑膠」股票。而
    且如果真的有這麼大筆金額的股票，在原告出國前已年進30
    ，應該有能力儘快處理，或者出國後一定會催促被告變賣，
    不可能在長達20幾年的時間均不聞不問，卻拖到20、30後才
    忽然想起有這些股票。本件被告所出賣的股票都是被告甲○
    ○○夫妻借原告名義登記的股票，並不是原告的股票，因此
    無所謂不當得利。
  (三)在原告所主張的系爭股票當中，有甚多是在劉正碩過世之後
    才購買，此事實與原告所主張並不相符，可見沒有所謂劉正
    碩生前購買股票而交給原告乙事。
  (四)原告取得不動產是在劉正碩過世後，才依繼承之方式取得，
    而且原告三姐妹各繼承房地一棟，則從遺產分割之觀點來看
    ，不可能獨厚於原告，如果股票是劉正碩遺產的話，一定也
    是三分之一，甚至加上有繼承權被告甲○○○及乙○○，應
    該是五分之一，可見當時不認為原告名下的股票是遺產，因
    此未以遺產方式處理。如果從遺產分割的角度，當初遺產分
    割協議時是由原告姊妹三人各取得不動產，至於股票則自始
    至終均是保留給甲○○○在管理操作，則也確認原告對系爭
    股票並無權利。
  (五)被告甲○○○愛女心切，曾多次到美國探視原告，多年來，
    被告甲○○○本人及透過被告乙○○匯給原告的錢就不知有
    多少，就連被告甲○○○在美國戶頭中的數千美金也留給原
    告。原告去美國讀書是就讀哈佛大學，學費貴得驚人，而原
    告夫妻在美國均為醫生，收入超高，但數十年來，從未匯回
    臺灣一分一毫。本件之所以發生，是因為94年間原告在美國
    投資不動產，急需金錢，因此要求將名下的房屋出賣，被告
    也將該房屋出售所得約9 百萬元之價款匯到美國去，但之後
    原告卻仍繼續要求被告甲○○○匯大量款項到美國，被告甲
    ○○○拒絕原告之要求，原告惱羞成怒，才動腦筋到其名下
    的股票身上。
  (六)如果原告在88年間即向被告二人詢問股票之事，均遭搪塞，
    則在這種情況之下，則雙方的信賴關係絕對破產而不再存在
    ，怎麼可能在94年間原告還會委託被告甲○○○處理不動產
    ，又怎麼可能會把房子賣給被告乙○○，且94年間原告需款
    孔急，如果其認為自己擁有股票，一定要求賣股票，而如果
    發覺股票被賣了，不可能還委託被告賣房子，可見原告從來
    也不認為她擁有股票。
  (七)本件被告所出賣的股票都是被告甲○○○借原告名義買賣的
    股票，並不是原告的股票，因此無所謂不當得利，為此答辯
    聲明：原告之訴均駁回；願供擔保，請准免為假執行。
三、不爭執之事實
  (一)原告為被告甲○○○之女、被告乙○○之姊，原告家中共姊
    妹3人、兄弟2人（其中小弟先於父親過世），其父劉正碩於
    66年08月14日死亡。原告將其身分證及印鑑章交給被告甲○
    ○○保管，於73年01月27日離台赴美求學，於81年罹患乳癌
    ，88年乳癌復發，長達20幾年從未回國。此並有遷出戶籍登
    記申請書在卷可憑（見原證一）。
  (二)系爭股票均登記在原告名下。被告乙○○於82年03月10日使
    用原告留在臺灣之印鑑，以原告之代理人身份，在寶來證券
    成功分公司為原告開設證券帳戶，於86年4月8日，在台証證
    券敦南分公司，以原告名義開立台新敦南帳戶，以後原告在
    台証證券交易股票之價金即匯入台新敦南帳戶，系爭股票均
    已賣出。此並有開戶資料、授權書、印鑑卡、聲明書附卷可
    證（見原證二、四、六）、特定投資人買賣交易明細表（原
    證三）、免交割戶交易明細對帳單（原證五）。
  (三)原告就其所繼承之門牌號碼臺北市○○路○段31之12 號房屋
    及其土地，於67年7月25日辦理繼承登記，並於94年間以9百
    餘萬元出售予被告乙○○。此並有土地及建物謄本在卷可佐
    （見本院卷第11、12頁）。
四、原告主張其為系爭股票之登記名義人，且實質上為其所有，
    被告二人未經其同意，將系爭股票賣出，並將出售系爭股票
    所得款項提領一空，請求被告二人返還所得之利益，及自受
    領時起最近5 年內之利息，被告則以前詞置辯，是本件爭點
    在於系爭股票是否為原告所有？或僅係借名登記在原告名下
    ？經查：
  (一)按當事人主張有利於己之事實，就其事實有舉證之責任，民
    事訴訟法第277 條定有明文。次按原告就其應為舉證事項已
    有相當之證明，被告欲否認其主張者，即不得不更舉反證，
    證明其反對主張之事實，倘被告未能提出確切之反證，則原
    告對其主張之事實既已為相當之證明，自堪信為真實。又事
    實有常態與變態之分，其主張常態事實者無庸負舉證責任，
    反之，主張變態事實者，則須就其所主張之事實負舉證責任
    （最高法院86年度台上字第891 號判決意旨參照）。查原告
    主張系爭股票係其父生前分配給原告，亦即贈與給原告，為
    原告所有，被告則抗辯是借名登記，揆諸前揭說明，股票登
    記名義人是實質所有權人，為常態事實，而借名登記是變態
    事實，則原告倘就其是系爭股票之登記所有權人已為證明，
    若被告未能就借名登記之事實提出確切之反證，自應認原告
    主張之事實為真實。
  (二)臺灣塑膠公司股東原告之股份係於61年5月27日購入500股，
    每股票面50元，歷經增資配股至81年11月10日共有54,783股
    ，82年間出讓54,000股，又增資配股至89年7月12日有1,493
    股，嗣於89年間出售之情，有臺灣塑膠公司97年03月18日函
    所檢附之股東名簿及97年06月12日函（見本院卷第80至87、
    146頁）在卷可考；味王公司股東原告之股份係於65年3月4
    日購入16,000股，歷經增資配股至84年10月05日共有74,134
    股，嗣出讓74,000股，又增資配股至87年7月21日有153股，
    嗣後出售乙節，有群益證券股份有限公司97年6月6日（97）
    群股代字第264 號函檢附之味王公司股東持股證明可稽（本
    院卷第133、136、137 頁），則上述臺灣塑膠公司及味王公
    司股票確實是登記為原告所有，且是在劉正碩66年08月14日
    死亡前所購入，以及被告甲○○○於原告告訴其偽造文書等
    刑事案件偵查中即臺北地檢96他字第3628號偵查時亦陳稱前
    開股票是劉正碩所購買或其以劉正碩之錢所購買（見該卷宗
    第106、107頁，及96年度偵續字第855號卷第13、124頁），
    堪認原告就伊因受贈而取得前開股票乙情，已為相當證明。
  (三)又原告與被告甲○○○是母女關係，已詳如前所述，則被告
    甲○○○保管其夫劉正碩贈與原告之股票，原告因信任被告
    甲○○○而未加聞問該等在台股票之情形，更何況原告長年
    居住美國，以及原告出國前後是否盡快或催促處理其在台之
    股票，乃是其個人理財方式，其在台之不動產亦遲至94年間
    才處理，故均尚難認與常情有違。且原告因已離開臺灣20餘
    年，及因受贈取得臺灣塑膠及味王公司股票並均交被告甲○
    ○○保管，則原告因寶來證券之特定投資人買賣交易明細表
    （原證三）上「臺塑」字體模糊，而將部分「臺塑」股票，
    誤載為「亮閎」股票，亦難以此逕認系爭股票是借名登記。
    又縱使系爭股票中除臺灣塑膠及味王公司股票外，依現有所
    得追溯之資料顯示係在劉正碩死亡後所購買，詳後所述，然
    在原告所有臺灣塑膠及味王公司股票之情形下，被告甲○○
    ○既保管原告之身分證及印鑑章，仍得借用其名義交易其他
    股票，二者取得時間並不相同，且臺灣塑膠及味王公司股票
    是劉正碩生前所買或以其金錢所購買，二者並非不可分別而
    論。再者，臺灣塑膠及味王公司股票業經贈與給原告，即非
    劉正碩之遺產，則被告雖抗辯是劉正碩之遺產，並因自始至
    終均是由被告甲○○○在管理操作，故分歸甲○○○所有云
    云，然卻未如原告繼承前開不動產辦理繼承登記一般，而移
    轉登記在被告甲○○○名下，其所辯亦難採信。另原告固自
    承在88年間即向被告二人詢問股票之事，及在94年間委託被
    告處理不動產，並出售予被告乙○○等語，惟原告主張是88
    年時因乳癌復發，想處理財產，但因被告乙○○稱股市低迷
    ，等行情好再幫原告處理等語，且原告否認於94年間有需錢
    孔急之情事，則兩造間既屬母女、兄妹之至親關係，被告亦
    有提出解釋之情形下，原告先是相信被告二人之說詞，尚難
    認與常情有違。至於不動產繼承登記與前開股票生前贈與，
    本屬二事，非需一體處理。據上所陳，被告二人未能提出確
    切之反證證明前述臺灣塑膠及味王公司股票有借名登記之情
    事，則原告對其主張該等股票為其所有之事實既已為相當之
    證明，自堪信為真實。
  (四)原告所有之臺灣塑膠公司及味王公司股票，自82年05月14日
    至89年9月1日間之交易情形如附表二所示乙情，亦有寶來證
    券之特定投資人買賣交易明細表（原證三）、台證證券之免
    交割戶交易明細對帳單（原證五）在卷可證，故出售該等股
    股票所得之金額共4,599,227 元，詳如附表二所示，又被告
    甲○○○於臺北地檢96年度他字第3628號案件中自承：「（
    賣股票的錢？）錢是我的，我拿去買房子。」（見該偵查卷
    第107 頁），堪認原告所有之臺灣塑膠公司及味王公司股票
    出售所得之價款，扣除必要之手續費及稅捐後，是被告甲○
    ○○所取得，被告乙○○僅是聽從被告甲○○○出賣股票，
    並未取得出售該等股票之利益。
  (五)按受領人於受領時，知無法律上之原因或其後知之者，應將
    受領時所得之利益，或知無法律上之原因時所現存之利益，
    附加利息，一併償還；如有損害，並應賠償，民法第182 條
    第2 項定有明文。次按應付利息之債務，其利率未經約定，
    亦無法律可據者，週年利率為5%。利息不得滾入原本再生利
    息，民法第203條、第207條第1 項前段分別定有明文。查被
    告甲○○○於82年05月14日至89年9月1日出售臺灣塑膠及味
    王公司股票共取得4,599,227 元，於取得之時即知無法律上
    之原因，則原告請求起訴前5年即96年07月26日前5年，按年
    息5%計算之利息共1,149,807元（計算式：4,599,227×0.05
    ×5＝1,149,807元，元以下四捨五入），為有理由。又1,14
    9,807 元為利息之損失，原告將之加入前開受領時所得之利
    益部分，再請求自起訴狀繕本送達之翌日起按年息5%計算之
    利息，揆諸前揭規定，不應准許。
  (六)附表所示之太平洋電纜公司之原告股東資料，自70年1月1日
    起最遠可追溯至74年12月31日上期結餘2,167 股，此有太平
    洋證券股份有限公司97年7月14日 (97)太證股代字第0110號
    函檢附股東分戶卡可證（本院卷第157至159頁）；正隆公司
    之原告股東資料第一筆結存資料70年05月29日48,879股，有
    正隆公司之分戶卡可證（本院卷第157至159頁）；臺北區中
    小企業銀行（於94年12月26日以股份轉換方式加入永豐金公
    司，原建華金控）股東原告之股份係於66年10月01日購入4,
    000股，有永豐金證券股份有限公司97年2月27日函所檢附之
    臺北區中小企業銀行股份有限公司股東名簿可稽（本院卷第
    45至51頁）；聲寶公司股東原告之股份係79年7月3日期初轉
    入43,135股，此有元大證券股份有限公司97年03月18日(97)
    元大證股(二)字第0109號函檢附附聲寶公司股東明細帳表可憑
    （本院卷第97至100 頁）；中興紡織公司股東原告股份第一
    筆資料係69年12月31日年底結帳13,348股，此有群益證券股
    份有限公司97年6月6日（97）群股代字第264 號函檢附之中
    興紡織廠股東持股證明可稽（本院卷第133至135頁），則依
    前揭資料所示，前開股票均係在原告之父劉正碩66年08月14
    日死亡後所購買，又依華南商業銀行股份有限公司97年03月
    14日函、第一商業銀行信託處97年03月19日函及彰化商業銀
    行97年3月21日函（分別見本院卷第75、94、101頁）所載，
    原告並非渠等之股東，可能是在前開公司停止過戶前買進賣
    出或經由私下交易市場買賣所致，故原告復皆無法證明該等
    股票是在劉正碩生前所購買，則被告二人辯稱該等股票是被
    告甲○○○借用原告之名義買賣股票，堪予採信，從而，該
    等股票並非原告所有，被告甲○○○將之出售並收取所得價
    款，自無不當得利可言。
五、綜上所述，原告主張依不當得利法律關係，請求被告甲○○
    ○返還4,599,227元，及自起訴狀繕本送達翌日即96年8月9
    日起至清償日止，按年息5%計算之利息，以及起訴前5 年之
    利息1,149,807 元，即屬有據，逾此範圍，為無理由，應予
    駁回。本件原告勝訴部分，兩造均陳明願供擔保，分別聲請
    宣告假執行或免為假執行，本院經審核尚無不合，爰分別酌
    定相當擔保金額准許之。至原告敗訴部分，其假執行之聲請
    ，已失所附麗，併予駁回。
六、本件為判決之基礎已臻明確，兩造其餘之攻擊或防禦方法及
    證據，經本院斟酌後，認為均不足以影響本判決之結果，亦
    與本案爭點無涉，自無逐一詳予論駁之必要，併此敘明。
七、據上論結：本件原告之訴一部有理由、一部無理由，依民事
    訴訟法第79條、第390 條第2 項、第392 條第2 項，判決如
    主文。
中    華    民    國    98    年    2     月    26    日
                  民事第一庭    法  官  賴秀蘭
以上正本係照原本作成
如對本判決上訴，須於判決送達後20日內向本院提出上訴狀
中    華    民    國    98    年    2     月    26    日
                                書記官  李佩芳
附表一：
   ┌───┬──────┬───────┐
   │編 號 │股 票 名 稱 │股          數│
   ├───┼──────┼───────┤
   │1     │臺灣塑膠    │54,000        │
   ├───┼──────┼───────┤
   │2     │正隆        │557,000       │
   ├───┼──────┼───────┤
   │3     │太平洋電纜  │15,000        │
   ├───┼──────┼───────┤
   │4     │永豐金融控股│94,000        │
   │      │（原為臺北區│              │
   │      │中小企業銀行│              │
   │      │）          │              │
   ├───┼──────┼───────┤
   │5     │聲寶        │101,000       │
   ├───┼──────┼───────┤
   │6     │味王        │227,000       │
   ├───┼──────┼───────┤
   │7     │彰化銀行    │3,000         │
   ├───┼──────┼───────┤
   │8     │第一銀行    │3,000         │
   ├───┼──────┼───────┤
   │9     │華南銀行    │1,000         │
   ├───┼──────┼───────┤
   │10    │中興紡織    │53,000        │
   ├───┼──────┼───────┤
   │11    │臺灣塑膠    │401,000       │
   └───┴──────┴───────┘
附表二
┌────┬────┬───┬─────┬─────┬───────┐
│成 交 日│股票名稱│數  量│價      金│手  續  費│應  收  金  額│
│        │        ├───┤          ├─────┤              │
│        │        │單  價│          │交  易  稅│              │
├────┼────┼───┼─────┼─────┼───────┤
│82.05.14│臺灣塑膠│54,000│2,419,200 │          │2,419,200     │
│        │        │44.80 │          │          │              │
├────┼────┼───┼─────┼─────┼───────┤
│86.09.05│味王    │74,000│2,109,000 │3,005     │2,099,668     │
│        │        │28.50 │          │6,327     │              │
├────┼────┼───┼─────┼─────┼───────┤
│89.07.27│味王    │153   │1,832     │20        │1,807         │
│        │        │11.98 │          │5         │              │
├────┼────┼───┼─────┼─────┼───────┤
│89.07.27│臺灣塑膠│1,000 │59,000    │84        │58,739        │
│        │        │59    │          │177       │              │
├────┼────┼───┼─────┼─────┼───────┤
│89.09.01│臺灣塑膠│400   │19,900    │28        │19,813        │
│        │        │49.75 │          │59        │              │
├────┼────┴───┴─────┴─────┴───────┤
│總    計│                                          4,599,227     │
└────┴────────────────────────────┘


司法院資訊處製作；財團法人民間司法改革基金會備份。
